# 请教陈老师，筹建期费用的问题

提问人：寒江雪 71 时间：2014-01-15 14:28:30
A企业自成立后，一直从事厂房建设，设备采购、安装业务，期间发生的工资、办公费等是计入当期费用还是计入在建工程的价值？
所发生的开办费是计入计入当期费用还是计入在建工程的价值？ 另外，筹建期的概念是怎么界定的？所说的生产、经营日，是指取得第一笔收入，还是具备了生产、经营条件之日？

回答人：chenyiwei
类似问题在本版面上讨论过多次，提问前建议先搜索。 就你所提的问题，简要回答如下（详细请搜索以前的讨论）： 1 、工资、办公费等一般管理费用，即使是基建期或筹建期内发生的，也不能计入在建工程成本，应当在发生时按常规处理方法予以费用化处理。
2 、开办费不符合确认资产条件的，应在发生时直接费用化处理。 3 、筹建期是旨在使企业计划中的主营业务活动具备正常开展所需条件的期间，包括：生产经营用的主要固定资产的购建；管理架构的建立；人员招聘和培训；采购和销售等业务渠道的建立；开业前必需的行政许可和备案事项的办理等。其结束于主营业务活动已具备正常开展所需条件的时点。